【裁判字號】    98,上訴,3890
【裁判日期】    980928
【裁判案由】    毒品危害防制條例
【裁判全文】
臺灣高等法院刑事判決                98年度上訴字第3890號
上  訴  人
即  被  告  甲○○
                    （另案在臺灣臺北監獄臺北分監執行中）
上列上訴人因違反毒品危害防制條例案件，不服臺灣板橋地方法
院98年度訴字第2663號，中華民國98年8月14日第一審判決（起
訴案號：臺灣板橋地方法院檢察署98年度毒偵字第3932號），提
起上訴，本院判決如下：
    主  文
上訴駁回。
    理  由
一、依刑事訴訟法第350條、第361條、第362條、第367條規定，
    不服地方法院之第一審判決而上訴者，須提出上訴書狀，並
    應敘明具體理由，為上訴必備之程式；其所提出之書狀未敘
    述上訴理由，或僅曾以言詞陳述上訴理由者，均應於上述期
    間屆滿後20日內補提理由書於第一審法院。第一審法院經形
    式審查，認逾期未補提上訴理由者，應定期間先命補正；逾
    期未補正者，為上訴不合法律上之程式，應以裁定駁回。倘
    已提出上訴理由，但所提非屬具體理由者，則由第二審法院
    以上訴不合法律上之程式，判決駁回。所謂具體理由，係指
    須就不服之判決為具體之指摘而言，必係依據卷內既有訴訟
    資料或提出新事實、新證據，指摘或表明第一審判決有何採
    證認事、用法或量刑等足以影響判決本旨之不當或違法，而
    構成應予撤銷之具體事由，始克當之（例如：依憑證據法則
    具體指出所採證據何以不具證據能力；或依憑卷證資料，明
    確指出所為證據證明力之判斷如何違背經驗、論理法則）；
    倘僅泛言原判決認定事實錯誤、違背法令、量刑失之過重過
    輕微，而未依上揭意旨指出具體事由；或形式上雖已指出某
    事由，然該事由不足以認為原判決因而有何不當或違法者（
    例如：對不具有調查必要性之證據，法院未依聲請調查亦未
    說明理由，或援用證據不當，但除去該證據仍應為同一事實
    之認定），皆難謂係具體理由，俾與第二審上訴制度旨在請
    求第二審法院撤銷、變更第一審不當或違法之判決，以實現
    個案救濟之立法目的相契合，並節制濫行上訴（最高法院97
    年度台上字第892號判決參照）。又第二審法院認為上訴書
    狀未敘述理由，依刑事訴訟法第367條但書規定，始應定期
    間命其補正。如認上訴書狀已敘述理由，但其理由非屬具體
    ，其所為上訴，即不符上訴之法定要件，自得逕行判決駁回
    ，無定期命補正問題（最高法院97年度台上字第3599號判決
    參照）。
二、本件原審經審理結果，認為上訴人即被告甲○○前因施用毒
    品案件，經臺灣板橋地方法院以87年度毒聲字第2002號裁定
    送觀察、勒戒，因認無繼續施用毒品之傾向，於民國87年10
    月7日執行完畢出所；又因施用毒品案件，經同法院以88年
    度毒聲字第1131號裁定送觀察、勒戒，仍因認無繼續施用毒
    品傾向，於88年3月9日執行完畢出所；復因施用毒品案件，
    經同法院以89年度毒聲字第5782號裁定令入戒治處所施以強
    制戒治，期間另由同法院以90年度毒聲字第3087號裁定停止
    戒治，所餘期間付保護管束，至91年1月8日保護管束期滿未
    經撤銷，視為強制戒治執行完畢；該次施用毒品犯行，另經
    同法院以90年度易字第696號判決判處有期徒刑7月確定，於
    91年12月18日執行完畢出監。再因施用毒品犯行，經同法院
    以91年度毒聲字第2577號裁定令入戒治處所施以強制戒治，
    經通緝後，於93年1月9日因毒品危害防制條例修正報結不予
    執行，此次施用毒品犯行，另經同法院以91年度易字第2845
    號判決判處有期徒刑5月確定，而於93年2月4日易科罰金執
    行完畢；更因施用毒品犯行，經同法院以95年度易字第621
    號判決判處有期徒刑10月確定，嗣經同法院以96年度聲減字
    第822號裁定減刑為5月確定後，甫於96年9月5日縮刑期滿執
    行完畢。詎猶不知悔改，竟基於施用第一級毒品海洛因及第
    二級毒品甲基安非他命之犯意，先於98年5月25日中午某時
    ，在其位於臺北縣新莊市○○○路47之1號住處內，以將甲
    基安非他命置入玻璃球吸食器中燒烤吸取所生煙霧方式，施
    用第二級毒品甲基安非他命1次，另於同日傍晚某時，再於
    上開住處內，以將海洛因加水稀釋置入針筒並施打進入體內
    之方式，施用第一級毒品海洛因1次，嗣於同日22時許，其
    在臺北縣新莊市○○路333巷口因發現員警，慌忙中將攜帶
    之海洛因2包（驗餘淨重0.0234公克）丟棄之際為警察覺上
    前逮捕，後再經徵得被告之同意，由員警轉至其前揭住處進
    行搜索，進而扣得注射針筒5支、玻璃球吸食器1組、電子磅
    秤1臺，並於採集其尿液送驗後，確認結果呈海洛因代謝物
    可待因、嗎啡類，與甲基安非他命代謝物陽性反應等情。係
    以上揭犯罪事實業經被告坦承不諱，並有扣得且經交通部民
    用航空局航空醫務中心98年6月15日航藥鑑字第0982969號毒
    品鑑定書鑑定確認之海洛因2包（驗餘淨重0.0234公克）可
    資佐證。且被告之尿液經送驗後，確認檢驗結果呈海洛因代
    謝物可待因、嗎啡類，與甲基安非他命代謝物陽性反應，亦
    有臺灣檢驗科技股份有限公司出具之濫用藥物檢驗報告在卷
    可憑。足認被告上開出於任意性之自白確與事實相符，洵堪
    採為認定事實之依據。因而認被告犯行明確，據以判處被告
    施用第一級毒品，累犯，處有期徒刑8月，扣案之注射針筒5
    支、電子磅秤壹1均沒收，海洛因2包（驗餘淨重0.0234公克
    ）沒收銷毀之；又施用第二級毒品，累犯，處有期徒刑4月
    ，扣案玻璃球吸食器1組沒收之。應執行有期徒刑10月，扣
    案之注射針筒5支、電子磅秤1臺、玻璃球吸食器1組均沒收
    ，海洛因2 包（驗餘淨重0.0234公克）沒收銷毀之。並無違
    誤。
三、被告上訴意旨略以：被告請求法外開恩，大發慈悲，從輕量
    刑，讓被告有改過自新之路，重返社會，並侍奉年邁之母親
    云云。
四、經查：量刑之輕重，係屬事實審法院依職權自由裁量之事項
    ，茍於量刑時，已依行為人之責任為基礎，而未逾越法定範
    圍，又未濫用其職權，即不得遽指為違法。本件原判決已審
    酌被告屢有施用毒品之前科，仍犯本罪，可見意志薄弱，然
    施用毒品所生危害，以自戕身心健康為主，對於他人尚無明
    顯直接之實害，及被告犯後坦承犯行，態度尚佳等一切情狀
    ，予以量刑。既未逾越法定刑度，亦未濫用自由裁量之權限
    ，刑度亦屬妥適，原審所為量刑核無不當或違法。況被告上
    訴，亦未說明原審量刑有何過重之任何具體理由，空泛請求
    從輕量刑，自難謂已敘明具體理由。
五、依上說明，被告提起上訴，難謂已敘明具體理由，本件上訴
    不合法律上之程式，爰不經言詞辯論，逕以判決駁回。
據上論斷，應依刑事訴訟法第367條前段、第372條，判決如主文
。
中    華    民    國    98    年    9     月    28    日
                  刑事第七庭審判長法  官   陳晴教
                                  法  官   楊智勝
                                  法  官   王詠寰
以上正本證明與原本無異。
施用第一級毒品部分如不服本判決，應於收受送達後十日內向本
院提出上訴書狀，其未敘述上訴之理由者並得於提起上訴後十日
內向本院補提理由書（均須按他造當事人之人數附繕本）「切勿
逕送上級法院」。
施用第二級部分不得上訴。
                                  書記官   陳紀語
中    華    民    國    98    年    10    月    1     日
毒品危害防制條例第10條
施用第一級毒品者，處 6 月以上 5 年以下有期徒刑。
施用第二級毒品者，處 3 年以下有期徒刑。


司法院資訊處製作；財團法人民間司法改革基金會備份。
